臺灣高雄地方法院刑事判決　　　　　　110年度審易字第791號
　　　　　　　　　　　　　　　　　　　　　　　　 第923號
　　　　　　　　　　　　　　　　　　　　　　　　第1132號
　　　　　　　　　　　　　　　　　　　　　　　　第1257號
公　訴　人　臺灣高雄地方檢察署檢察官
被　　　告　黃榮得





上列被告因竊盜等案件，經檢察官提起公訴（110年度偵字第000
00號、110年度偵字第12866號、110年度偵字第8624號、第8653
號、第10320號、110年度偵字第13032號、第13411號、第13880
號、第14446號、第15066號、第15494號、第19579號、第21015
號），被告於本院準備程序就被訴事實為有罪之陳述，經受命法
官告知簡式審判程序之旨，並聽取被告與公訴人之意見後，由法
官行簡式審判程序合併審理，判決如下：
    主  文
黃榮得犯如附表所示之罪，各處如附表所載宣告刑欄所載之刑（
含沒收、追徵）。不得易科罰金部分，應執行有期徒刑壹年捌月
；得易科罰金部分，應執行有期徒刑捌月，如易科罰金，以新臺
幣壹仟元折算壹日。拘役部分，應執行拘役伍拾日，如易科罰金
，以新臺幣壹仟元折算壹日。
    事  實
一、黃榮得民國110年2月至7月間意圖為自己不法之所有，基於
    竊盜、加重竊盜、侵占脫離本人持有物之犯意，於如附表編
    號1至13所示時間、地點，以如附表編號1至13之方式，竊取
    如上開編號所示之財物，得手後即離去。嗣經如附表所示之
    蔡承諺等人發現並報警處理，經警調閱監視器錄影畫面，始
    循線查獲上情。
二、黃榮得另於110年6月間，基於毀損之犯意，於如附表編號14
    「15所示之時間、地點，以如附表編號14、15之方式，毀損
    如各該編號所示告訴人陳紋甘、孫雪華之財物，足以生損害
    於各該告訴人。嗣經陳紋甘、孫雪華報警處理，始循線查悉
    上情。
三、案經蔡承諺、張景翔、廖宏嘉、吳榮宗、趙睿杰、邱泓彰、
    陳紋甘、范正昇、孫雪華、李友助告訴由高雄市政府警察局
    鳳山分局、新興分局、前鎮分局、小港分局、鼓山分局、三
    民第一分局、林園分局報告臺灣高雄地方檢察署檢察官偵查
    起訴。
    理  由
一、本件被告黃榮得所犯係死刑、無期徒刑、最輕本刑為3年以
    上有期徒刑以外之罪，其於準備程序進行中就被訴事實為有
    罪之陳述，經法官告知簡式審判程序之旨，並聽取當事人之
    意見後，認無不得或不宜改依簡式審判程序進行之情形。爰
    依刑事訴訟法第273條之1第1項規定，由法官行簡式審判程
    序審理。又本件所引屬於被告以外之人於審判外陳述之傳聞
    證據，依同法第273條之2規定，不受第159條第1項關於傳聞
    法則規定之限制，依法有證據能力，合先敘明。
二、認定事實所憑之證據及理由
    前揭事實，業據被告於警詢（警一卷第5至9頁、警二卷第1
    至3頁、警三卷第3至7頁、警四卷第4至8頁、警五卷第3至7
    頁、警六卷第3至5頁、警七卷第1至4頁、警八卷第3至5頁、
    警九卷第5至9頁、警十卷第3至5頁、警十一卷第3至9頁、警
    十二卷第9至11頁、偵一卷第7至11頁）、偵訊（偵二卷第75
    至78頁、偵三卷第55至57、87至93頁、偵四卷第65至68頁、
    偵五卷第71至72頁）及本院審理時（審易一卷第109至111、
    117、139頁）均坦承不諱，核與下列積極證據印證相符：
  ㈠如附表之證人即被害人林烈明於警詢（偵一卷第19至21、22
    頁）、被害人吳陳庭坤於警詢（偵一卷第13至18頁）、告訴
    人蔡承諺於警詢（警一卷第15至16頁）、告訴人張景翔於警
    詢（警一卷第11至13頁）、告訴人廖宏嘉於警詢（警二卷第
    17、18頁）、被害人洪麗香於警詢（警三卷第53至56頁）、
    告訴人吳榮宗於警詢（警四卷第9至11頁）、告訴人趙睿杰
    於警詢（警五卷第9至10頁）、被害人夏容琇於警詢（警六
    卷第7至10頁）、告訴人邱泓彰於警詢（警七卷第7至12頁）
    、告訴人陳紋甘於警詢（警七卷第5至6頁）、告訴人范正昇
    於警詢（警十卷第27至30頁）、告訴人李友助於警詢（警八
    卷第7至8頁）、被害人陳正雄於警詢（警十一卷第11至13頁
    ）、證人陳維廷於警詢（警九卷第11至12頁）、證人陳菊花
    於警詢（警十一卷第15至17頁）、告訴人孫雪華於警詢（警
    十二卷第63至64頁）及偵訊（偵三卷第127頁）之證述。
  ㈡附表編號1、2之高雄市政府警察局新興分局扣押筆錄、扣押
    物品目錄表、贓物認領保管單、車輛詳細資料報表各2份、
    監視器擷取照片5張（偵一卷第23至26、27、31、33至36、
    37、41、43至45、57、65頁）；編號3之監視器擷取照片16
    張（警一卷第19至33頁）；編號4之高雄市政府警察局新興
    分局中山路派出所受理刑事案件報案三聯單1份、監視器影
    像截圖照片4張（警二卷第20、21、22頁）；編號5之高雄市
    政府警察局三民第一分局三民派出所受（處）理案件證明單
    、贓物認領保管單各1份、監視器影像截圖及蒐證照片15張
    （警三卷第59、61、63至77頁）；編號6之扣押筆錄、扣押
    物品目錄表、贓物認領保管單、車牌號碼000-0000號普通重
    型機車車輛詳細資料報表各1份，及蒐證照片7張（警四卷第
    13至15、16、18、19至21、22頁）；編號7之車輛詳細資料
    報表、現場照片、查獲照片、監視器影像畫面截圖各1份（
    警五卷第23、27至30、31、33頁）；編號8之現場照片、監
    視器影像畫面截圖各1份（警六卷第13至15頁）；編號9之車
    輛詳細資料報表、監視器影像畫面截圖各1份（警七卷第13
    至15、16、17頁）；編號10之監視器影像畫面截圖、現場照
    片各1份（警八卷第13至17、25至27頁）；編號11之車輛詳
    細資料報表、監視器影像畫面截圖各1份（警九卷第19、21
    頁）；編號12之車輛詳細資料報表、現場照片、監視器錄影
    畫面截圖各1份（警十卷第37、39至51、53頁）；編號13之
    車輛詳細資料報表、現場照片、監視器影像畫面截圖各1份
    （警十一卷第23、25至33、35頁）；編號14之車輛詳細資料
    報表、現場照片各1份（警七卷第13至14、18頁）；編號15
    之監視器影像畫面截圖、行車紀錄器影像畫面截圖各1份（
    警十二卷第61、77頁）在卷可稽，參核相符，堪以佐證。
  ㈢被告上開自白，與卷內積極事證參核相符，洵堪採為論罪之
    基礎。是被告本件犯行，事證明確，堪以認定，均應依法論
    科。
三、論罪科刑
  ㈠按刑法第321條第1項第3款之加重竊盜罪，係以行為人攜帶
    兇器竊盜為其加重條件，此所謂兇器，並無種類限制，凡客
    觀上足對他人生命、身體、安全構成威脅，具危險性之器物
    均屬之，且祇須行竊時攜帶此種具危險性之兇器為已足，尚
    不以攜帶之初有行兇意圖為必要（最高法院79年台上字第52
    53號判決意旨參照）。本件被告黃榮得如附表編號1、2、8
    、12所攜帶之螺絲起子1支、美工刀1把，均為金屬材質，刀
    刃鋒利，堪認客觀上足對人之生命、身體、安全構成威脅，
    具有危險性，屬刑法第321條第1項第3款所定之兇器。
  ㈡次按刑法第321條第1項第2款規定將「門窗」、「牆垣」、
    「其他安全設備」並列，則所謂「門窗」專指門戶而言，應
    屬狹義，即指分隔住宅或建築物內外之間之出入口大門而言
    ；而所謂「其他安全設備」，指門窗、牆垣以外，依通常常
    觀念足認防盜之一切設備而言。又刑法第321條第1項第2款
    所謂「毀」係指毀損，稱「越」則指踰越或超越，祇要踰越
    或超越門窗、牆垣或安全設備之行為，使該門窗、牆垣或安
    全設備喪失防閑作用，即該當於前揭規定之要件。是本件被
    告如附表編號3所為，係越過告訴人營業處所之大門入內竊
    盜，所為自屬踰越門窗竊盜之行為無訛。
  ㈢核被告如附表編號1、2、8所為，均係犯刑法第321條第1項
    第3款之攜帶兇器竊盜罪；如附表編號3所為，係犯刑法第
    321條第1項第2款之踰越門窗竊盜罪；如附表編號4、7、11
    、13所為，均係犯刑法第320條第1項之竊盜罪；如附表編號
    5、6、10所為，均係犯刑法第321條第1項第1款之侵入住宅
    竊盜罪；如附表編號9所為，係犯刑法第337條之侵占脫離本
    人持有物罪；如附表編號12所為，係犯刑法第321條第1項第
    3款之攜帶兇器竊盜罪、同法第354條之毀損他人物品罪；如
    附表編號14、15所為，均係犯刑法第354條之毀損罪。
  ㈣被告如附表編號3所為，所竊取不同被害人蔡承諺、張景翔
    所有物品之竊取犯行，時間密接、地點相同，各舉動之獨立
    性極為薄弱，應認係法律上之一行為，惟被害人不同，自屬
    一行為觸犯數罪名之同種想像競合犯，應從同一重論以踰越
    門窗竊盜罪。又被告如附表編號12所為，以一行為觸犯攜帶
    兇器加重竊盜罪、毀損罪2罪名，為想像競合犯，應從一重
    論以攜帶兇器加重竊盜罪。另被告如附表編號2，於同時竊
    取被害人吳陳庭坤之機車車牌1面、安全帽1頂；於編號15，
    於同日接續以白色油漆、紅色油漆等物，朝告訴人孫雪華之
    居住及營業處所丟擲，係基於單一行為決意，於密切接近之
    時間及相同地點接續實行，各行為間之獨立性極為薄弱，依
    一般社會通常觀念，難以強行分開，在刑法評價上，以視為
    數個舉動之接續施行，合為包括之一行為予以評價，較為合
    理，均論以接續犯之一罪。被告所犯上開15罪間，犯意各別
    ，時地有異、行為互殊，應論以數罪併罰之。
  ㈤爰以行為人之責任為基礎，審酌被告正值壯年，竟不思以正
    當方法謀取財物，為貪圖不法利益，恣意攜帶兇器、侵入住
    宅竊取、侵占他人財物，顯然缺乏尊重他人財產權之觀念，
    且破壞社會治安，又因細故，不思以和平方式解決紛爭，竟
    持木棍攻擊告訴人陳紋甘之自小客貨車前擋風玻璃，另數次
    朝告訴人孫雪華之居住及營業處所丟擲油漆，致令不堪用，
    所為均有可議；惟念其犯後自始坦承犯行，所竊得、侵占如
    附表各編號之財物價值非鉅，惟迄未與附表所示之告訴人、
    被害人和解或為賠償，且被告前有數次竊盜、搶奪執行完畢
    之前案紀錄（不構成累犯），假釋期間再犯本案；並參酌被
    告於本院審理時自陳國小畢業之智識程度，入監前從事鐵工
    接案，一個月收入約新臺幣（下同）24,000元，離婚，小孩
    都沒有聯絡等經濟及生活、家庭狀況（審易一卷第139頁）
    ，暨其犯罪之動機、目的、手段、所生損害等一切情狀，分
    別量處如附表主文欄所示之刑，並就得易科罰金、易服勞役
    之部分，分別諭知如易科罰金、易服勞役之折算標準。就不
    得易科罰金部分，依法定其應執行之刑如主文所示。並就得
    易科罰金之刑、拘役部分，分別依法定其應執行之刑，併諭
    知如易科罰金之折算標準。
四、沒收與不予沒收部分
  ㈠按犯罪所得，屬於犯罪行為人者，沒收之。但有特別規定者
    ，依其規定。前二項之沒收，於全部或一部不能沒收或不宜
    執行沒收時，追徵其價額。刑法第38條之1第1項、第3項亦
    有明定。又宣告多數沒收者，併執行之。刑法第40條之2第1
    項亦有明定。
  ㈡查被告如附表之編號2所示竊得之安全帽1頂，如編號3所示
    之現金900元、包包1個及木製豬公飾品1對，如編號4所示之
    NIKE牌球鞋1雙、綠色購物袋1個，如編號5所示之不詳品牌
    酒類2瓶，如編號6所示之現金500元，如編號7所示之墨綠色
    安全帽1頂，如編號8所示之車牌號碼000-0000號車牌1面，
    如編號9所示之車牌號碼000-000號車牌1面，如編號10所示
    之毛筆2支，如編號11所示之車牌號碼000-000號普通重型機
    車1輛，如附表編號12所示之鐵製型號標誌1個，如編號13所
    示之鳥籠1個及鸚鵡2隻，均屬其犯罪所得，依刑法第38條之
    1第1項、第3項明定，應於各該編號項下均諭知沒收，於全
    部或一部不能沒收或不宜執行沒收時，追徵其價額。且宣告
    有多數沒收，依刑法第40條之2第1項規定，併執行之。
  ㈢次按犯罪所得已實際合法發還被害人者，不予宣告沒收或追
    徵，刑法第38條之1第5項定有明文。查被告就附表編號1所
    示竊得之車牌號碼000-0000號山葉車牌1面，編號2所示之MW
    P-8389號光陽車牌1面，編號5所示之武士刀（不含刀鞘）1
    把，編號6所示之健保卡、身分證、全聯會員卡各1張、腰包
    1個、鑰匙1副4支，均已發還予各編號被害人，有贓物認領
    保管單4份在卷可參（警三卷第59頁，警四卷第18頁；偵一
    卷第31、41頁），依刑法第38條之1第5項規定，爰均不予宣
    告沒收。另被告行竊如附表編號3告訴人張景翔包包內之證
    件、金融卡、存摺、印章等物，均為告訴人個人專屬之物，
    倘告訴人掛失、申請補發或復刻後即失其等功用，卷內亦無
    證據顯示該物品有何特殊財產之交易價值，是此等物品本身
    之財產價值甚微，亦欠缺沒收之刑法重要性，爰依刑法第38
    條之2第2項規定，均不予宣告沒收或追徵，附此敘明。
  ㈣至供被告犯就附表如編號1、2、8、12竊盜犯罪所用之螺絲
    起子1支、美工刀1把，如編號14毀損犯罪所用之木棍1隻，
    均為其犯罪工具，惟均未據扣案，亦非屬違禁物，爰均不予
    宣告沒收，附此敘明。
據上論斷，應依刑事訴訟法第299條第1項前段、第273條之1第1項
，刑法第320條第1項、第321條第1項第1款、第2款、第3款、第
337條、第354條、第55條、第41條第1項前段、第8項、第51條第
5款、第6款、第38條之1第1項、第3項、第5項、第38條之2第2項
，刑法施行法第1條之1，判決如主文。
本案經檢察官丁亦慧、李賜隆、鄭玉屏提起公訴，檢察官呂乾坤
到庭執行職務。
中    華    民    國   111    年    1     月    17    日
                  刑事第五庭    法  官  李昆南
以上正本證明與原本無異。
如不服本判決應於收受判決後20日內向本院提出上訴書狀，並應
敘述具體理由。其未敘述上訴理由者，應於上訴期間屆滿後20日
內向本院補提理由書(均須按他造當事人之人數附繕本)「切勿逕
送上級法院」。
因疫情而遲誤不變期間，得向法院聲請回復原狀。
中    華    民    國   111    年   1      月    17    日
                                書記官  鄭仕暘
附錄本判決論罪科刑法條
中華民國刑法第320條第1項
意圖為自己或第三人不法之所有，而竊取他人之動產者，為竊盜
罪，處 5 年以下有期徒刑、拘役或 50 萬元以下罰金。
中華民國刑法第321條第1項
犯前條第一項、第二項之罪而有下列情形之一者，處六月以上五
年以下有期徒刑，得併科五十萬元以下罰金：
一、侵入住宅或有人居住之建築物、船艦或隱匿其內而犯之。
二、毀越門窗、牆垣或其他安全設備而犯之。
三、攜帶兇器而犯之。
四、結夥三人以上而犯之。
五、乘火災、水災或其他災害之際而犯之。
六、在車站、港埠、航空站或其他供水、陸、空公眾運輸之舟、
    車、航空機內而犯之。
中華民國刑法第337條
意圖為自己或第三人不法之所有，而侵占遺失物、漂流物或其他
離本人所持有之物者，處1萬5千元以下罰金。
中華民國刑法第354條
毀棄、損壞前二條以外之他人之物或致令不堪用，足以生損害於
公眾或他人者，處2年以下有期徒刑、拘役或1萬5千元以下罰金
　
附表：
┌─────┬───┬───┬─────────┬────────┐
│編號      │犯行時│犯行地│行為態樣          │宣告刑（沒收、追│
│          │間    │點    │（新臺幣）        │徵）            │
├─────┼───┼───┼─────────┼────────┤
│1（110年度│110年4│高雄市│被告持足供兇器使用│黃榮得犯攜帶兇器│
│審易字第79│月5日 │新興區│之螺絲起子，竊取被│竊盜罪，處有期徒│
│1號事實欄 │凌晨1 │南台路│害人林烈明所有之車│刑陸月。        │
│一㈠部分）│時前某│101號 │牌號碼MMT-9621號普│                │
│          │時許  │前    │通重型機車之車牌1 │                │
│          │      │      │面（已發還）。    │                │
├─────┼───┼───┼─────────┼────────┤
│2（110年度│110年4│高雄市│被告持足供兇器使用│黃榮得犯攜帶兇器│
│審易字第79│月5日 │新興區│之螺絲起子，竊取被│竊盜罪，處有期徒│
│1號事實欄 │凌晨1 │南台路│害人吳陳庭坤所有之│刑陸月。未扣案之│
│一㈡部分）│時10分│97之1 │車牌號碼000-0000號│安全帽壹頂沒收，│
│          │許    │號前  │普通重型機車之車牌│如全部或一部不能│
│          │      │      │1面，又竊取置於該 │沒收或不宜執行沒│
│          │      │      │機車上之安全帽1頂 │收者，追徵其價額│
│          │      │      │得手。嗣將上開編號│。              │
│          │      │      │1竊得之MMT-9621號 │                │
│          │      │      │車牌，懸掛在吳陳庭│                │
│          │      │      │坤之前開機車上，並│                │
│          │      │      │將竊得之車牌號碼  │                │
│          │      │      │MWP-8389號車牌懸掛│                │
│          │      │      │在其所使用之原車牌│                │
│          │      │      │號碼MSV-5897號普通│                │
│          │      │      │重型機車上，安全帽│                │
│          │      │      │則棄置他處。嗣經吳│                │
│          │      │      │陳庭坤發覺報警處理│                │
│          │      │      │，經警調閱監視器畫│                │
│          │      │      │面，並扣得前揭MWP-│                │
│          │      │      │8389號車牌1面（已 │                │
│          │      │      │發還）。          │                │
├─────┼───┼───┼─────────┼────────┤
│3（110年度│110年4│高雄市│被告行經左揭地址，│黃榮得犯踰越門窗│
│審易字第92│月1日 │鳳山區│踰越告訴人蔡承諺所│竊盜罪，處有期徒│
│3號事實欄 │凌晨2 │新富路│經營「桃花梅養生館│刑陸月。未扣案之│
│一部分）  │時30分│128號 │」之大門，入內徒手│現金新臺幣玖佰元│
│          │許    │內    │竊取店內員工告訴人│、包包壹個及木製│
│          │      │      │張景翔所有置放在櫃│豬公造型飾品壹對│
│          │      │      │檯處之包包（內有現│均沒收，如全部或│
│          │      │      │金900元、證件、金 │一部不能沒收或不│
│          │      │      │融卡、存摺、印章）│宜執行沒收者，追│
│          │      │      │，及蔡承諺所有之一│徵其價額。      │
│          │      │      │對木製豬公造型飾品│                │
│          │      │      │，得手後騎乘未懸掛│                │
│          │      │      │車牌之機車逃逸。  │                │
├─────┼───┼───┼─────────┼────────┤
│4（110年度│110年2│高雄市│被告徒手竊取告訴人│黃榮得犯竊盜罪，│
│審易字第11│月19日│新興區│廖宏嘉所有之NIKE牌│處有期徒刑參月，│
│32號事實欄│17時20│南華路│球鞋1雙及綠色購物 │如易科罰金，以新│
│一㈠部分）│分許  │44之1 │袋1個得手後離去。 │臺幣壹仟元折算壹│
│          │      │號前  │                  │日。未扣案之NIKE│
│          │      │      │                  │牌球鞋壹雙、綠色│
│          │      │      │                  │購物袋壹個均沒收│
│          │      │      │                  │，如全部或一部不│
│          │      │      │                  │能沒收或不宜執行│
│          │      │      │                  │沒收者，追徵其價│
│          │      │      │                  │額。            │
│          │      │      │                  │                │
├─────┼───┼───┼─────────┼────────┤
│5（110年度│110年3│高雄市│被告侵入被害人洪麗│黃榮得犯侵入住宅│
│審易字第11│月15日│三民區│香位於左揭地址之住│竊盜罪，處有期徒│
│32號事實欄│上午6 │力行路│處內，徒手竊取不詳│刑陸月。未扣案之│
│一㈡部分）│時10分│79巷30│品牌酒類2瓶與觀賞 │不詳品牌酒類貳瓶│
│          │許    │號    │用武士刀1把，得手 │均沒收，如全部或│
│          │      │      │後為洪麗香發現而逃│一部不能沒收或不│
│          │      │      │逸，途中將竊得之上│宜執行沒收者，追│
│          │      │      │開武士刀，棄置在高│徵其價額。      │
│          │      │      │雄市三民區力行路89│                │
│          │      │      │號前（已發還）。  │                │
├─────┼───┼───┼─────────┼────────┤
│6（110年度│110年4│高雄市│被告侵入告訴人吳榮│黃榮得犯侵入住宅│
│審易字第11│月10日│前鎮區│宗位於左揭地址之住│竊盜罪，處有期徒│
│32號事實欄│凌晨1 │瑞興街│處內，徒手竊取吳榮│刑陸月。未扣案之│
│一㈢部分）│時55分│102巷 │宗所有之腰包1個（ │現金新臺幣伍佰元│
│          │許前  │74號  │內有吳榮宗之健保卡│沒收，如全部或一│
│          │      │      │、身分證及全聯福利│部不能沒收或不宜│
│          │      │      │中心會員卡各1張、 │執行沒收者，追徵│
│          │      │      │鑰匙4支）與現金500│其價額。        │
│          │      │      │元，嗣遭吳榮宗發現│                │
│          │      │      │而逃離現場。而黃榮│                │
│          │      │      │得離去後，將前揭腰│                │
│          │      │      │包內之證件與財物取│                │
│          │      │      │出，再放入少許零錢│                │
│          │      │      │後返回現場，將該腰│                │
│          │      │      │包丟還予吳榮宗，適│                │
│          │      │      │為據報前來員警查獲│                │
│          │      │      │，並在黃榮得身上扣│                │
│          │      │      │得吳榮宗之健保卡、│                │
│          │      │      │全聯福利中心會員卡│                │
│          │      │      │各1張與鑰匙4支，另│                │
│          │      │      │在黃榮得騎乘之車牌│                │
│          │      │      │號碼MSV-5897號普通│                │
│          │      │      │重型機車置物箱中，│                │
│          │      │      │扣得吳榮宗之身分證│                │
│          │      │      │1張（均已發還）。 │                │
├─────┼───┼───┼─────────┼────────┤
│7（110年度│110年3│高雄市│被告徒手竊取告訴人│黃榮得犯竊盜罪，│
│審易字第12│月10日│前鎮區│趙睿杰所有放置在車│處有期徒刑參月，│
│57號事實欄│上午4 │鎮東四│牌號碼MWL-5986號重│如易科罰金，以新│
│一㈠及附表│時55分│街與鎮│型機車上之墨綠色安│臺幣壹仟元折算壹│
│一編號1之 │許    │東四街│全帽1頂。         │日。未扣案之墨綠│
│部分）    │      │16 5巷│                  │色安全帽壹頂沒收│
│          │      │口    │                  │，如全部或一部不│
│          │      │      │                  │能沒收或不宜執行│
│          │      │      │                  │沒收者，追徵其價│
│          │      │      │                  │額。            │
│          │      │      │                  │                │
├─────┼───┼───┼─────────┼────────┤
│8（110年度│110年3│高雄市│被告持足供兇器使用│黃榮得犯攜帶兇器│
│審易字第12│月25日│小港區│之螺絲起子拆竊被害│竊盜罪，處有期徒│
│57號事實欄│凌晨3 │中安路│人夏容琇所有之車牌│刑陸月。未扣案之│
│一㈠及附表│時許  │286號 │號碼AEH-8728號普通│車牌號碼000-0000│
│一編號2之 │      │前    │重型機車之車牌1面 │號車牌壹面沒收，│
│部分）    │      │      │。                │如全部或一部不能│
│          │      │      │                  │沒收或不宜執行沒│
│          │      │      │                  │收者，追徵其價額│
│          │      │      │                  │。              │
│          │      │      │                  │                │
├─────┼───┼───┼─────────┼────────┤
│9（110年度│110年3│高雄市│被告拾獲告訴人邱泓│黃榮得犯侵占脫離│
│審易字第12│月間  │不詳處│彰放置在高雄市苓雅│本人持有物罪，科│
│57號事實欄│      │所    │區建國一路140巷25 │罰金新臺幣壹萬元│
│一㈠及附表│      │      │弄77之3號6樓租屋處│，如易服勞役，以│
│一編號3之 │      │      │內、遭不詳人士竊取│新臺幣壹仟元折算│
│部分）    │      │      │而脫離本人所持有之│壹日。未扣案之車│
│          │      │      │車牌號碼000-000號 │牌號碼XLT-907號 │
│          │      │      │車牌1面後，將上開 │車牌壹面沒收，如│
│          │      │      │車牌懸掛於其使用之│全部或一部不能沒│
│          │      │      │普通重型機車（車牌│收或不宜執行沒收│
│          │      │      │號碼MSV-5897號）上│者，追徵其價額。│
│          │      │      │，供己代步使用。  │                │
├─────┼───┼───┼─────────┼────────┤
│10（110年 │110年4│高雄市│被告侵入左列建物內│黃榮得犯侵入住宅│
│度審易字第│月11日│林園區│，徒手竊取告訴人李│竊盜罪，處有期徒│
│1257號事實│上午5 │港埔二│友助之父李三清所有│刑陸月。未扣案之│
│欄一㈠及附│時22分│路111 │、置放於左列地址住│毛筆貳支沒收，如│
│表一編號4 │至29分│號    │處1樓車庫內之毛筆2│全部或一部不能沒│
│之部分）  │許    │      │支，得手後騎乘機車│收或不宜執行沒收│
│          │      │      │（懸掛車牌號碼000-│者，追徵其價額。│
│          │      │      │5897號）離去。    │                │
├─────┼───┼───┼─────────┼────────┤
│11（110年 │110年4│高雄市│被告見被害人吳政諺│黃榮得犯竊盜罪，│
│度審易字第│月16日│三民區│所有、停放於該處之│處有期徒刑肆月，│
│1257號事實│凌晨3 │吉林街│車牌號碼000-000號 │如易科罰金，以新│
│欄一㈠及附│時5分 │28號前│普通重型機車之車鑰│臺幣壹仟元折算壹│
│表一編號5 │許    │      │匙未拔，以該鑰匙開│日。未扣案之車牌│
│之部分）  │      │      │啟前該機車電源，發│號碼995-CU R號普│
│          │      │      │動該車，而竊取之。│通重型機車壹輛沒│
│          │      │      │                  │收，如全部或一部│
│          │      │      │                  │不能沒收或不宜執│
│          │      │      │                  │行沒收者，追徵其│
│          │      │      │                  │價額。          │
│          │      │      │                  │                │
├─────┼───┼───┼─────────┼────────┤
│12（110年 │110年7│高雄市│被告持可供兇器使用│黃榮得犯攜帶兇器│
│度審易字第│月2日 │鼓山區│之美工刀1把，以挖 │竊盜罪，處有期徒│
│1257號事實│凌晨3 │鼓山一│割方式，竊取告訴人│刑陸月。未扣案之│
│欄一㈠及附│時6分 │路161 │范正昇所有之車牌號│鐵製型號標誌壹面│
│表一編號6 │許    │巷4號 │碼1428-QR號自小客 │沒收，如全部或一│
│之部分）  │      │前    │車上鐵製「318i」型│部不能沒收或不宜│
│          │      │      │號標誌，惟因規格不│執行沒收者，追徵│
│          │      │      │符，無法裝在己使用│其價額。        │
│          │      │      │之自小客車上，遂丟│                │
│          │      │      │棄在不詳處所。    │                │
├─────┼───┼───┼─────────┼────────┤
│13（110年 │110年7│高雄市│被告徒手竊取被害人│黃榮得犯竊盜罪，│
│度審易字第│月1日 │旗津區│陳正雄所有、放置在│處有期徒刑參月，│
│1257號事實│上午8 │安順巷│鳥籠內鸚鵡2隻後離 │如易科罰金，以新│
│欄一㈠及附│時40分│65號前│去。              │臺幣壹仟元折算壹│
│表一編號7 │許    │      │                  │日。未扣案之鳥籠│
│之部分）  │      │      │                  │壹個及鸚鵡貳隻均│
│          │      │      │                  │沒收，如全部或一│
│          │      │      │                  │部不能沒收或不宜│
│          │      │      │                  │執行沒收者，追徵│
│          │      │      │                  │其價額。        │
│          │      │      │                  │                │
├─────┼───┼───┼─────────┼────────┤
│14（110年 │110年6│高雄市│被告持木棍敲打告訴│黃榮得犯毀損他人│
│度審易字第│月26日│鳳山區│人陳紋甘使用之車牌│物品罪，處拘役肆│
│1257號事實│上午6 │保安二│號碼ZM-8013號自小 │拾日，如易科罰金│
│欄一㈡及附│時4分 │街118 │客貨車（所有人為莊│，以新臺幣壹仟元│
│表二編號1 │許    │號前  │金雄）前擋風玻璃，│折算壹日。      │
│之部分）  │      │      │造成該車前擋風玻璃│                │
│          │      │      │破損，致令不堪使用│                │
│          │      │      │，足以生損害於陳紋│                │
│          │      │      │甘。              │                │
├─────┼───┼───┼─────────┼────────┤
│15（110年 │110年6│高雄市│被告將裝有①白色油│黃榮得犯毀損他人│
│度審易字第│月15日│三民區│漆之塑膠袋、②紅色│物品罪，處拘役肆│
│1257號事實│①上午│天津街│油漆之鐵罐、③紅色│拾日，如易科罰金│
│欄一㈡及附│5時43 │59號  │油漆之玻璃罐，於同│，以新臺幣壹仟元│
│表二編號2 │分許、│      │一日之①、②、③時│折算壹日。      │
│之部分）  │②22時│      │間點，朝告訴人孫雪│                │
│          │22分許│      │華位於左列地址之居│                │
│          │、③5 │      │住、營業處所丟擲，│                │
│          │時50分│      │致該處大門玻璃、地│                │
│          │許    │      │面和牆面喪失美觀及│                │
│          │      │      │保護效用，足以生損│                │
│          │      │      │害於孫雪華。      │                │
└─────┴───┴───┴─────────┴────────┘